【裁判字號】    98,上易,1646
【裁判日期】    981111
【裁判案由】    賭博
【裁判全文】
臺灣高等法院臺中分院刑事判決        98年度上易字第1646號
上  訴  人
即  被  告  乙○○
                      弄19號.
選任辯護人  羅豐胤  律師
            李秀貞  律師
上列上訴人因賭博案件，不服臺灣彰化地方法院98年度易字第89
8號中華民國98年9月8日第一審判決（起訴案號：臺灣彰化地方
法院檢察署98年度偵字第6349號），提起上訴，本院判決如下：
    主  文
上訴駁回。
乙○○緩刑肆年；並向公庫支付新台幣壹佰萬元。
    犯罪事實
一、乙○○意圖營利，於民國（下同）98年7 月11日及同年月14
    日，前後2期，以位於彰化縣員林鎮○○里○○路○段156 號
    之房屋，做為公眾得出入之賭博場所，而聚集不特定多數人
    參與「六合彩」賭博，並以每半天工資新臺幣（下同）500
    元之代價雇用具有共同犯意聯絡之魏寀容（業據原審法院判
    決有罪確定）負責打掃、接聽賭客電話、接收傳真下注單等
    工作。渠等以港式「二星」「三星」「四星」「特別號」「
    臺號」「特碰」「特三」等方式供賭客簽賭，約定賭客每簽
    1支之賭金，「二星」為73元，「三星」為62元，「四星」
    為55元，其餘一律70元，以核對香港六合彩開獎號碼決定輸
    贏，凡對中號碼者，「二星」可得彩金57倍，「三星」可得
    彩金570倍，「四星」可得彩金7500倍，「特別號」可得彩
    金35至36倍不等，「臺號」可得彩金9倍至28倍不等，「特
    碰」可得彩金230倍，「特三」可得彩金10倍至50倍不等，
    未簽中者，所繳之賭資即全歸乙○○所有。迨至98年7月14
    日20時20分許，為警在上址當場查獲，並扣得乙○○所有供
    賭博用之傳真機26台、電話機14台、計算機10台、筆記型電
    腦1台、無線網卡1支、監視器螢幕2台、監視器鏡頭2支、錄
    音機12台、錄音帶12捲、當期簽注單530張、前期（即98年7
    月11日）帳單3張，始悉上情。
二、案經彰化縣警察局員林分局報請臺灣彰化地方法院檢察署檢
    察官偵查起訴。
    理  由
一、按被告以外之人於審判外之陳述，雖不符刑事訴訟法第159
    條之1、159條之2、159條之3、159條之4等規定，而經當事
    人於審判程序同意作為證據，法院審酌該言詞陳述或書面陳
    述作成時之情況，認為適當者，亦得為證據。當事人、代理
    人或辯護人於法院調查證據時，知有第159條第1項不得為證
    據之情形，而未於言詞辯論終結前聲明異議者，視為有前項
    之同意，刑事訴訟法第159條之5定有明文。本件被告及選任
    辯護人於本院審理時，就下列引為證據之言詞及書面陳述，
    未就其證據能力聲明異議，本院審酌該言詞陳述作成時之情
    況，並查無其他不法之情狀，復與本案待證事實具有關聯性
    ，足認為得為本案之證據，依刑事訴訟法第159條之5之規定
    ，有證據能力，合先說明。
二、上揭犯罪事實，業據被告乙○○於警詢、偵訊、原審及本院
    審理時均坦承不諱，核與同案被告魏寀容供述情節相符，並
    有扣案之傳真機26台、電話機14台、計算機10台、筆記型電
    腦1台、無線網卡1支、監視器螢幕2台、監視器鏡頭2支、錄
    音機12台、錄音帶12捲、當期簽注單530張、前期（即98年7
    月11日）帳單3張、現場圖及照片共23幀在卷可資佐證，足
    認被告之自白與事實相符，本件事證明確，被告犯行堪以認
    定，應依法論科。
三、核被告乙○○所為，係犯刑法第266條第1項前段於公眾得出
    入之場所賭博罪、同法第268條前段之意圖營利供給賭博場
    所罪、同條後段之意圖營利聚眾賭博罪。按刑事法若干犯罪
    行為態樣，本質上原具有反覆、延續實行之特徵，立法時既
    予特別歸類，定為犯罪構成要件之行為要素，則行為人基於
    概括之犯意，在密切接近之一定時、地持續實行之複次行為
    ，倘依社會通念，於客觀上認為符合一個反覆、延續性之行
    為觀念者，於刑法評價上，即應僅成立一罪，學理上所稱「
    集合犯」之職業性、營業性或收集性等具有重複特質之犯罪
    均屬之，例如經營、從事業務、收集、販賣、製造、散布等
    行為概念者是（最高法院95年度臺上字第1079號判決要旨參
    照）。是被告於密切期間，為上開意圖營利供給賭博場所及
    聚眾賭博之行為，分別係基於同一之經營六合彩簽賭為業務
    之犯意，而反覆所為者，無非執行業務所當然，於行為概念
    上，應分別認屬包括一罪、實質一罪。另被告等多次與不特
    定人賭博之行為，時間緊接，罪名相同，數行為於密切接近
    之時地實施，侵害同一社會法益，各行為之獨立性極為薄弱
    ，依一般社會健全觀念，在時間差距上，難以強行分開，在
    刑法評價上，以視為數個舉動之接續施行，合為包括之一行
    為予以評價，較為合理，屬接續犯，而亦為包括之一罪（最
    高法院86年臺上字第3295號判例參照）。又渠以一行為同時
    觸犯前開3罪名，應依同法第55條規定，論以想像競合犯，
    並從一情節較重之意圖營利聚眾賭博罪處斷。又被告乙○○
    與魏寀容間，有犯意之聯絡與行為之分擔，為共同正犯。
四、原審因而適用刑事訴訟法第299條第1項前段，刑法第266條
    第1項前段、第2項、第268條、第28條、第55條、第41條第1
    項前段、第38條第1項第2款，刑法施行法第1條之1等規定，
    並審酌被告乙○○居於雇主之地位，僱用魏寀容共同從事非
    法賭博行為，一期之簽賭金額，據被告乙○○於原審之自白
    即高達300多萬元，扣案供犯罪所用之物品眾多，顯為大型
    之六合採經營業者，及被告之犯罪動機、目的、手段，其經
    營六合彩賭博供人簽賭財物，易助長社會僥倖心理，影響正
    常之社會經濟活動，暨經營之期數、規模、獲取之利益及犯
    罪後坦承犯行之態度等一切情狀，量處有期徒刑八月，並依
    法就扣案之當期簽注單530張及附表所示之物，依法宣告沒
    收，其認事用法核無違誤，量刑亦屬允當。上訴意旨認量刑
    過重，本院審酌刑法第268條之法定刑，有期徒刑部分為二
    月以上，三年以下，原審量處之刑度尚未及中度刑，其上訴
    顯為無理由，應予駁回。復查，被告未曾因故意犯罪而受有
    期徒刑以上刑之宣告，有臺灣高等法院被告前案紀錄表附卷
    可查，被告於審理時供稱：其有配偶及稚齡幼兒待養，配偶
    且懷有身孕，並提出戶籍謄本及配偶診斷証明書為證，本院
    審酌上情及被告於本院審理時多次表達悔過之意，認被告經
    此教訓，當知警惕，應無再犯之虞，爰併宣告緩刑四年。本
    院斟酌全案情節，命被告支付國庫新台幣100萬元，被告如
    有違反且情節重大者，依刑法第75條之1第1項第4款之規定
    ，撤銷緩刑宣告，執行宣告刑。
四、據上論斷，應依刑事訴訟法第368條，刑法第74條第1項第1
    款、第2項第4款、第3項，判決如主文。
本案經檢察官甲○○到庭執行職務。
中    華    民    國    98    年    11    月    11    日
            刑事第四庭    審判長法  官  洪   耀   宗
                                法  官  蔡  王金  全
                                法  官  劉   登   俊
以上正本證明與原本無異。
不得上訴。
                                書記官  張   惠   彥
中    華    民    國    98    年    11    月    11    日
附表：
  傳真機26台、電話機14台、計算機10台、筆記型電腦1台、無
  線網卡1支、監視器螢幕2台、監視器鏡頭2支、錄音機12台、
  錄音帶12捲、前期（即98年7月11日）帳單3張。


司法院資訊處製作；財團法人民間司法改革基金會備份。
